臺灣屏東地方法院刑事判決　　　　　　　　　　　　　九十二年度訴字第六七七號
　　公　訴　人　臺灣屏東地方法院檢察署檢察官
　　被　　　告　甲○○
右列被告因違反毒品危害防制條例案件，經檢察官聲請簡易判決處刑（九十二年度毒
偵字第號一五○六號）及移
四號、臺灣高雄地方法院檢察署九十三年毒偵字第一七七七號、臺灣屏東地方法院檢
察署九十三年毒偵字第九五六號），本院改依通常程序審理後，再裁定改依簡式審判
程序審理，判決如左：
    主  文
甲○○連續施用第一級毒品，累犯，處有期徒刑壹年陸月。扣案之第一級毒品海洛因
伍包（合計淨重參拾捌點伍公克）沒收銷燬之。扣案之搗碎分裝臼壹組、分裝杓壹支
、中型夾鏈袋壹包、小型夾鏈袋壹包及注射針筒壹支均沒收。
    事  實
一、甲○○前因違反戡亂時期肅清煙毒條例、麻醉藥品管理條例、藥事法、妨害兵役
治罪條例、戡亂時間肅清煙毒條例及麻醉藥品管理條例等案件，分別經法院判處
    有期徒刑三年四月、四月、五月、四月、三年五月、五月等刑確定，並經台灣高
    等法院於民國八十五年裁定應合併執行有期徒刑六年確定（該院八十五年聲字第
    一六五五號）後入監服刑，甫於九十二年五月六日縮短刑期執行完畢。其亦曾因
    施用毒品案件，經法院裁定送勒戒處所進行觀察勒戒及強制戒治期滿後，由臺灣
    板橋地方法院檢察署檢察官於九十年八月三十一日以九十年戒毒偵字第四二四號
    為不起訴處分確定，並先於九十年一月二十八日釋放。然甲○○仍不知警惕及戒
    除毒癮，復基於施用第一級毒品之概括犯意，自九十二年七月十五日上午九時許
    起至九十三年五月十二日上午七、八時許，以每隔半天施用一次之頻率，及以注
    射針筒注射靜脈或將毒品捲入香煙中點燃抽吸之方式，先後在屏東縣車城鄉○○
    村○○路二九巷二號住所內、台北縣三重市○○里○○街六十四巷二十二號居所
    內、屏東縣車城鄉○○路五十九號居所內及其他不詳地點，連續施用第一級毒品
    海洛因多次。其間分別於九十二年八月一日晚間十一時許，在高雄市○○區○○
    路與河南路路口為警查獲，並扣得毒品海洛因三包（驗後淨重二十點七四公克）
    ；於九十三年一月二十日上午十時四十五分許，在台北市松山機場為警查獲，並
    由其上衣口袋中扣得毒品海洛因一包（驗後淨重十七點五五公克）；於九十三年
    二月十三日在高雄縣林園鄉○○路四十巷六號為警查獲；於九十三年五月十二日
    晚間八時許，在屏東縣車城鄉○○村○○路五十九號為警查獲，並扣得甲○○所
    有之海洛因一包（驗後淨重零點二一公克）、海洛因毒品搗碎分裝臼一組、海洛
    因毒品分裝杓一支、放置毒品之中、小型夾鏈袋各一包及注射毒品所用之注射針
    筒一支等物。
二、案經高雄市政府警察局移送臺灣高雄地方法院檢察署呈請臺灣高等法院高雄分院
    檢察署令轉臺灣屏東地方法院檢察署檢察官偵查起訴，及由臺灣臺北地方法院檢
    察署、臺灣高雄地方法院檢察署及臺灣屏東地方法院檢察署分別移送併辦。甲○
    ○於本院審理中逃匿，經本院發布通緝緝獲到案審理。
    理  由
一、右揭事實業據被告甲○○於本院審理中坦承不諱，且其於九十二年八月二日零時
    二十分、九十三年一月二十日、九十三年二月十三日下午六時五十分及九十三年
    五月十二日下午八時許為警查獲時所採尿液，經分別送往高雄市立凱旋醫院、台
    灣檢驗科技股份有限公司、嘉義市衛生局及長榮大學毒研中心檢驗結果，均呈嗎
    啡陽性反應，茲有高雄市政府保安警察大隊尿液採證代碼對照表、高雄市立凱旋
    醫院煙毒尿液檢驗成績書、臺灣臺北地方法院扣押物清單、台灣檢驗科技股份有
    限公司濫用藥物尿液檢驗報告、嘉義市警察局第一分局尿液送驗姓名對照表、嘉
    義市衛生局檢驗涉嫌毒品及管制藥品之尿液檢體案件檢驗結果報告、屏東縣警察
    局恆春分局尿液送檢人真實姓名對照表及長榮大學確認報告各一紙在卷可查，並
    有毒品海洛因共五包、海洛因毒品搗碎分裝臼一組、海洛因毒品分裝杓一支、放
    置毒品之中、小型夾鏈袋各一包及注射毒品所用之注射針筒一支等物扣案供憑，
    足證被告自白與事實相符。此外，甲○○曾因施用毒品案件，經法院裁定送勒戒
    處所進行觀察勒戒及強制戒治後，由檢察官於九十年八月三十一日以九十年戒毒
    偵字第四二四號為不起訴處分確定，並先於九十年一月二十八日釋放一節，亦有
    不起訴處分書影本及臺灣高等法院被告全國前案紀錄表在卷供憑，本件事證明確
    ，被告犯行堪予認定。
二、按海洛因為第一級毒品，毒品危害防制條例第二條第一項第二款定有明文。被告
  於強制戒治屆滿，由檢察官為不起訴處分釋放後五年內再度施用海洛因毒品，核
    其所為係犯毒品危害防制條例第十條第一項之施用第一級毒品罪，其持有毒品之
    行為為施用毒品之犯行所吸收，不另論罪。被告多次施用行為，時間緊接，所犯
    罪名相同，顯係出於概括犯意反覆為之，為連續犯，應依刑法第五十六條之規定
    以一罪論，並加重其刑。又被告前有如事實欄所示之科刑及執行情形，有台灣高
    等法院被告全國前案紀錄表附卷足稽，其於刑之執行完畢後，五年內再犯本件有
    期徒刑之罪，為累犯，亦依法加重其刑。且因被告同時有兩項刑之加重事由，應
    依法遞加之。公訴人雖僅就被告於九十二年七月十五日上午九時許起至同年七月
    三十一日上午十二時許止之施用毒品犯行提起公訴，然檢察官就犯罪事實一部起
    訴者，其效力及於全部。本件被告於九十二年七月三十一日上午十二時許以後至
    九十三年五月十二日上午七、八時許止間之施用毒品犯行，雖未經起訴，然與前
    揭起訴部分，有連續犯之裁判上一罪關係，已如前述，本院自應就全部犯罪事實
    一併加以裁判。茲審酌被告曾有多次犯罪前科，素行非佳，其智識程度，本件犯
    罪之動機、前經觀察勒戒及強制戒治後，又再次施用毒品，且施用期間將近一年
    ，約每隔半日即施用一次，施用頻率甚高，顯見其毒癮甚重，戒毒意志薄弱，惟
    於本院審理中坦承犯行，態度良好等一切情狀，爰量處如主文所示之刑，以資懲
    儆。扣案白粉五包，經送往法務部調查局鑑定結果均含第一級毒品海洛因成份，
    其合計淨重為三十八點五公克，此有該局九十二年八月二十一日調科壹字第二二
    ○○一五八四八號、九十三年四月六日調科壹字第○二○○○六二八二號、九十
    三年六月十六日調科壹字第二四○○○三○六五號鑑定通知書三紙附卷可查，其
    為查獲之第一級毒品無疑，應依毒品危害防制條例第十八條第一項前段之規定，
    諭知沒收銷燬。扣案之搗碎分裝臼一組、海洛因毒品分裝杓一支、中、小型夾鏈
    袋各一包及注射針筒一支等物，均為供被告吸食毒品所用之物，且為被告所有，
    已據其供明在卷，應依刑法第三十八條第一項第二款之規定宣告沒收。
據上論斷，應依刑事訴訟法第二百七十三條之一第一項、第二百九十九條第一項前段
，毒品危害防制條例第十條第一項、第十八條第一項前，刑法第十一條前段、第五十
六條、第四十七條、第三十八條第一項第二款，判決如主文。
中      華      民      國      九十三    年      七    月    二十三    日
                                      臺灣屏東地方法院刑事第四庭
                                          法  官  王以齊
右正本證明與原本無異。
如不服本判決應於收受本判決送達後十日內向本院提出上訴書狀，其未敘述上訴理由
者，並得於提起上訴後十日內向本院補提理由書狀（均須按他造當事人之人數附繕本
 ）「切勿逕送上級法院」
                                         書記官   盧姝伶
中    華    民    國     九十三      年      七      月       二十三    日
附錄本判決論罪科刑法條：
毒品危害防制條例第十條第一項
施用第一級毒品者，處六月以上五年以下有期徒刑。
